臺灣高雄地方法院刑事判決　　　　　　　96年度訴字第2762號
公　訴　人　臺灣高雄地方法院檢察署檢察官
被　　　告　乙○○
上列被告因違反臺灣地區與大陸地區人民關係條例案件，經檢察
官提起公訴（96年度偵字第8370號），本院以簡式審判程序判決
如下：
    主  文
乙○○共同違反不得使大陸地區人民非法進入臺灣地區之規定，
處有期徒刑陸月，如易科罰金，以銀元參佰元即新臺幣玖佰元折
算壹日，減為有期徒刑參月，如易科罰金，以銀元參佰元即新臺
幣玖佰元折算壹日。緩刑貳年。
    事實及理由
一、本件被告乙○○所犯係死刑、無期徒刑、最輕本刑為3 年以
    上有期徒刑以外之罪，其於準備程序中就被訴事實為有罪之
    陳述，經受命法官告知簡式審判程序之旨，並聽取其與公訴
    人之意見後，本院合議庭裁定由受命法官獨任進行審判程序
    ，合先敘明。
二、本件犯罪事實及證據，均引用檢察官起訴書之記載（如附件
    ），並就證據部分增列：被告於本院審理時之自白。
三、被告行為後，臺灣地區與大陸地區人民關係條例業於民國94
    年10月29日修正公布，修正前後該條例第79條第1 項之構成
    要件並未變更，惟法定刑則由「5 年以下有期徒刑、拘役或
    科或併科新臺幣50萬元以下罰金」，修正為「1 年以上7 年
    以下有期徒刑，得併科新臺幣10 0萬元以下罰金」，經比較
    結果，自以修正前之規定較有利，故依刑法第2 條第1 項從
    舊從輕原則，本件自應適用行為時法。是核被告所為，係違
    反修正前臺灣地區與大陸地區人民關係條例第15條第1 款「
    不得使大陸地區人民非法進入臺灣地區」之規定，而應依同
    條例第79條第1 項處斷之罪。公訴意旨認被告係犯修正後同
    條例第79條第1 項之罪，尚有未洽，惟其基本社會事實同一
    ，爰依法變更起訴法條。被告與康玉龍就上開犯行，有犯意
    聯絡及行為分擔，為共同正犯（95年7 月1 日修正施行之刑
    法第28條固刪除陰謀及預備共同正犯，惟參與犯罪行為實行
    之共同正犯，於新舊法則無不同，不生比較問題，應依現行
    有效之新法論處）。爰審酌被告以「假結婚真入境」方式，
    使大陸地區人民余愛銀非法入境臺灣地區，從事賣淫行為，
    影響國家對大陸人士來台之管理，對社會安全及秩序亦造成
    潛在之威脅，所為實屬可議，惟念其犯後坦承犯行，態度良
    好，及其犯罪動機、生活狀況等一切情狀，量處如主文所示
    之刑，並比較95年7 月1 日修正施行前後刑法第41條易科罰
    金之規定（詳如附表），依前述從舊從輕原則，適用較有利
    之修正前規定，諭知易科罰金之折算標準，以資懲儆。又被
    告犯罪時間係在96年4 月24日前，合於減刑條件，爰併依中
    華民國九十六年罪犯減刑條例第2 條第1 項第3 款之規定，
    減其宣告刑，並諭知易科罰金之折算標準。再者，被告未曾
    因故意犯罪受有期徒刑以上刑之宣告，有臺灣高等法院被告
    前案紀錄表在卷可稽，茲念被告因一時失慮而觸法，於偵審
    時坦承犯行，表達悔意，諒經此偵審程序及科刑教訓，當知
    所警惕，而無再犯之虞，本院認尚無逕對初犯且惡性非重之
    被告施以短期自由刑之必要，所宣告之刑以暫不執行為適當
    ，爰參照最高法院95年度第8 次刑事庭會議決議意旨（即緩
    刑之宣告，無庸比較新舊法，應逕行適用新法），逕依修正
    後刑法第74條第1 項第1 款規定，併予宣告緩刑2 年，以啟
    自新。
據上論斷，應依刑事訴訟法第299 條第1 項前段、第273 條之1
第1 項、第300 條、第310 條之2 、第454 條第2 項，修正前臺
灣地區與大陸地區人民關係條例第79條第1 項、第15條第1 款，
刑法第11條、第2 條第1 項前段、第28條、（修正前）第41條第
1 項前段、第74條第1 項第1 款，罰金罰金罰鍰提高標準條例第
1條 前段、（廢止前）第2 條，中華民國九十六年罪犯減刑條例
第2 條第1 項第3 款、第7 條，判決如主文。
本案經檢察官甲○○到庭執行職務。
中　　華　　民　　國　　96　　年　　8 　　月　　17　　日
                  刑事第十五庭  法　官  周宛瑩
以上正本證明與原本無異。
如不服本判決，應於判決送達後10日內，向本院提出上訴狀。
中　　華　　民　　國　　96　　年　　8 　　月　　17　　日
                                書記官  彭帥雄
附表：
┌────┬────────────┬────────────┬──────┬─────┐
│變更部分│行為時法（下稱舊法）之內│裁判時法（下稱新法）之內│比較理由    │比較結果  │
│        │容                      │容                      │            │          │
├────┼────────────┼────────────┼──────┼─────┤
│【易科罰│以（銀元）1 元以上3 元以│以新台幣1000元、2000元或│易科罰金折算│舊法有利。│
│金之折算│下折算1 日。            │3000元折算1 日。        │標準由銀元  │          │
│標準】刑│復依罰金罰鍰提高標準條例│                        │300 元即新台│          │
│法第41條│第2 條規定（已於95年5 月│                        │幣900 元，提│          │
│第1 項前│17日修正刪除，於同年7 月│                        │高為以新台幣│          │
│段      │1 日施行），提高100 倍後│                        │1000元、2000│          │
│        │，再折算新台幣，即以新台│                        │元或3000元折│          │
│        │幣300 元以上900 元以下折│                        │算1 日。    │          │
│        │算1 日。                │                        │            │          │
└────┴────────────┴────────────┴──────┴─────┘
附錄論罪法條：
92年10月29日修正前臺灣地區與大陸地區人民關係條例第15條
左列行為不得為之：
一　使大陸地區人民非法進入臺灣地區。
二　招攬臺灣地區人民未經許可使之進入大陸地區。
三　使大陸地區人民在臺灣地區從事未經許可或與許可目的不符
    之活動。
四　僱用或留用大陸地區人民在臺灣地區從事未經許可或與許
    可範圍不符之工作。
五　居間介紹他人為前款之行為。
92年10月29日修正前臺灣地區與大陸地區人民關係條例第79條
違反第15條第1 款規定者，處5 年以下有期徒刑、拘役或科或併
科新台幣50萬元以下罰金。
以犯前項之罪為常業者，處1 年以上7 年以下有期徒刑，得併科
新台幣100萬元以下罰金。
第一項之未遂犯罰之。
